臺灣臺南地方法院刑事判決　　　　　　　　　　　　九十一年度交易字第二三九號
　　公　訴　人　臺灣台南地方法院檢察署檢察官
　　被　　　告　甲○○
右列被告因公共危險案件，經檢察官聲請簡易判決處刑（九十一年度偵字第五九四五
號），本院認不宜由簡易庭處理，改依通常程序審理，判決如左：
    主  文
甲○○服用酒類，不能安全駕駛動力交通工具而駕駛，累犯，處有期徒刑陸月，如易
科罰金，以佰元折算壹日。
    事  實
一、甲○○前於民國八十七年間過失傷害致重傷罪案件，經臺灣高等法院臺南分院於
    八十七年十一月二十六日，以八十七年度交上易字第一九七一號判處有期徒刑一
    年二月確定，於八十九年四月十七日假釋期滿執行完畢，又於九十一年間，因酒
    醉不能安全駕駛動力交通工具而駕駛涉公共危險罪，經臺灣高雄地方法院鳳山簡
    易庭於九十一年三月三十一日，以九十一年度鳳交簡字第一九０號判處有期徒刑
    三月確定（此部分於九十一年七月二十四日，易科罰金執行完畢），復於九十一
    年二月八日於臺南市區酒醉駕不能安全駕駛動力交通工具而駕駛涉公共危險罪（
    此部分經本院臺南簡易庭於九十一年七月十一日，以九十一年南交簡字第四九三
    號判處有期徒刑五月），詎猶不知警惕，其復另行起意，於九十一年三月十日晚
    上十時許起，在臺南市○○路○段某ＫＴＶ飲用啤酒三瓶後，吐氣所含酒精濃度
    已高達每公升０‧八六毫克，已酒醉不能安全駕駛動力交通工具，詎甲○○仍不
    顧大眾行車之公共安全，於同日下午十時四十六分許，酒後駕駛車號五Ｓ─五二
    六二號自用小客車，在行經臺南市○○路與建南路之交岔路口時，因不勝酒力，
    行車不穩，而經警攔下，並當場測試其吐氣所含酒精濃度竟高達前開數值，始查
    知上情。
二、案經臺南市警察局第六分局報請臺灣台南地方法院檢察署檢察官聲請簡易判決處
    刑。
    理  由
一、右揭事實業據被告甲○○於警、偵訊及本院審理中供承不諱，並有被告吐氣所含
    酒精濃度測試結果單、刑法第一百八十五條之三案件測試觀察紀錄表、臺南市警
    察局舉發違反道路交通管理事件通知單影本各一紙在卷可資佐證，按汽車駕駛人
    於飲用酒類或其他類似物後其吐氣所含酒精濃度超過每公升０‧二五毫克以上者
    ，不得駕車，道路交通安全規則第一百十四條第二款定有明文，查被告於案發當
    日經警測試其吐氣所含酒精濃度為每公升０‧八六毫克，已高出法律容許之每公
    升０．二五毫克甚多，且按刑法第一百八十五條之三之罪本質上係屬抽象危險犯
    ，其立法目的在防杜因酒後駕駛動力交通工具而造成侵害他人生命身體之危險，
    此種抽象危險係伴隨服用酒類或其他相類物品過量之行為而當然成立。換言之，
    只需客觀上有此種行為出現，危險即視為存在，其是否果真肇事，均不影響公共
    危險罪責之成立；若其果真駕車肇禍，其不能安全駕駛動力交通工具之情形，則
    更不待言。另參考德、美等國之認定標準，對於酒精濃度吐氣已達每公升０．五
    五毫克，或血液濃度達百分之０．一一以上者，肇事率為一般正常人之十倍，認
    為已達「不能安全駕駛」之標準（此有法務部八十八年五月十八日法八八檢字第
    一六六九號函可資參照）。經查，本件被告經警當場檢測其吐氣所含酒精濃度，
    結果高達每公升０‧八六毫克，已超出法律容許之每公升０．二五毫克數倍有餘
    ，被告亦自承酒後對其行車有影響等語，再參酌被告當日係酒後駕車因不勝酒力
    而行車不穩，經警攔查時，發覺被告「車輛行徑偏離常軌，時而加速，時而突停
    ，顯無法正常操控」，亦有前開測試觀察紀錄表載明可徵，益見其當時已不能安
    全駕駛動力交通工具，應無疑義。是本件事證已臻明確，被告犯行洵堪認定。
二、核被告甲○○所為，係犯刑法第一百八十五條之三之酒後不能安全駕駛動力交通
    工具而駕駛罪。查被告有如事實欄所載執行完畢之前科紀錄，有臺灣高等法院被
    告全國前案紀錄表可稽，其於執行完畢後五年之內，再犯本案有期徒刑以上之罪
    ，係屬累犯，應依刑法第四十七條之規定加重其刑。另被告雖有多次時間緊接之
    酒醉不能安全駕駛車輛行為，惟其於本院中自承每次均係臨時起意，顯非基於概
    括之犯意為之，應可認定，再者，基於概括犯意多次酒醉駕駛車輛之行為，於現
    實社會生活中，實屬殊難想像，是刑法第一百八十五條之三之酒後不能安全駕駛
    動力交通工具而駕駛罪，應無刑法總則中連續犯之適用，併此敘明。爰審酌被告
    經警二次查獲酒醉駕車之紀錄猶不知自我警惕，且於酒後復不顧大眾行車安全仍
    酒醉駕車，惡性菲輕，惟念及本案幸未有肇事之車禍事故發生，而被告於犯後亦
    尚能坦認犯行頗有悔意之態度等一切情狀，量處如主文所示之刑，並諭知易科罰
    金之折算標準，以資懲儆。
據上論斷，應依刑事訴訟法第四百五十二條、第二百九十九條第一項前段，刑法第一
百八十五條之三、第四十七條、第四十一條第一項前段，罰金罰鍰提高標準條例第二
條，判決如主文。
中      華      民      國      九十一      年    十二    月    十六    日
      臺灣臺南地方法院交通法庭
                                          法  官  洪  士  傑
右正本證明與原本無異。
如不服本判決，應於判決送達後十日內，向本院提出上訴狀。
                                          書記官  孫  鈴  堯
中      華      民      國      九十一      年    十二    月    十六    日
附錄法條：
中華民國刑法第一百八十五條之三
服用毒品、麻醉藥品、酒類或其他相類之物，不能安全駕駛動力交通工具而駕駛者，
處一年以下有期徒刑、拘役或三萬元以下罰金。
